# 联营企业评估增值，按照权益法核算的公司需要进行调整吗

提问人：涛声依旧 8822 时间：2019-04-09 16:15:12
请教一下，联营企业评估增值，，我公司按照权益法核算，需要按照评估增值的调整吗？

回答人：chenyiwei
要考虑的是：该联营企业是在什么情况下发生评估增值。
根据《企业会计准则第 2 号——长期股权投资（ 2014 年修订）》第十一条规定：“投资方在确认应享有被投资单位净损益的份额时，应当以取得投资时被投资单位可辨认净资产的公允价值为基础，对被投资单位的净利润进行调整后确认”。因此，针对取得投资时被投资方可辨认净资产的评估增值，需要在权益法核算时予以考虑，对被投资方的折旧、摊销、成本结转等进行调整，以调整后的净利润为基础进行权益法核算。
但是，如果是在取得投资后，被投资方因其他特殊原因进行的评估增值（不论是否按评估值调账），则此时的评估增值对权益法核算不产生影响。